

Mayra Tatiana Sanjuan Velez

Entrenadora



Ingeniera Industrial, proactiva, orientada al servicio al cliente y desarrollo profesional, con más de 4 años de experiencia en el área de las telecomunicaciones, desde asesora, formadora y supervisora de venta. Motivada, apta para el trabajo en equipo y con fuertes habilidades organizativas e interpersonales.

Experiencia laboral

2020-12 - 2022-04

Entrenador Comercial

GESTIONA AGENCIA COMERCIAL S.A.S, BUCARAMANGA

Preparar, coordinar y realizar la formación de los vendedores, para potenciar y desarrollar su formación

Organizar e impartir los cursos de formación de nuevos vendedores Analizar y evaluar a los vendedores

Acompañar a los vendedores en la realización de sus visitas Cumplimiento de los indicadores de gestión y comercial

2019-11 - 2020-09

Supervisor de ventas

COMERCIALIZADORA CAMDUN, CÚCUTA

Crear el plan estratégico de ventas

Elaborar proyección de ventas y beneficios

Capacitar al equipo vendedor

Control de inventario

Acompañamiento en el proceso de selección

Apertura de mercado

Cumplimiento y seguimiento de Kpis

2018-06 - 2019-11

Ejecutivo de Entrenamiento

PMK PSICOMARKETING INTERNACIONAL, CÚCUTA

Preparar los programas de capacitación

Celebrar sesiones de capacitación, seminarios web y talleres

Organizar e impartir capacitación a los asesores nuevos

Observar y evaluar los resultados de los programas de capacitación

Cumplimiento de los indicadores de gestión

Consultor de Servicio al Cliente

Determinar la efectividad general de los programas y realizar mejoras

2015-11

- 2017-11

CLARO, CÚCUTA

Brindar atención proactiva

Resolver problemas y quejas

Fidelización y retención de los clientes

Responder las inquietudes sobre productos o servicios

Ofrecer información sobre las ofertas de la empresa

Procesar pedidos y transacciones

Realizar un seguimiento de KPI y métricas





Perfil

Email

tatianasanjuan1013@gmail.com

Teléfono

3001088886



Habilidades

Buen manejo de relaciones comerciales con diferentes culturas

Entrenamiento personalizado



Idiomas



Hobbies/Intereses

Leer

Ver películas

Compartir en familia

del servicio al cliente



Educación

2010-02 - 2015-03 INGENIERIA, INGENIERA INDUSTRIAL

UNIVERSIDAD DE PAMPLONA, VILLA DEL ROSARIO



Cursos